臺灣士林地方法院民事判決
111年度小上字第97號
上  訴  人  黄子軒  



訴訟代理人  陳佳函律師
            楊德一律師
被上訴人    曹力文  

上列當事人間請求損害賠償事件，上訴人對於中華民國111年7月
25日本院士林簡易庭111年度士小字第777號小額民事判決提起上
訴，本院不經言詞辯論，判決如下：
    主  文
上訴駁回。
第二審訴訟費用新臺幣壹仟伍佰元由上訴人負擔。
    理  由
一、被上訴人於原審起訴主張：上訴人將其擔任負責人之煥新貝
    國際有限公司申設之臺灣銀行蘆洲分行帳戶（下稱系爭帳戶
    ）提供予某年籍不詳之人使用，嗣詐騙集團所屬成員取得系
    爭帳戶，向被上訴人佯稱可利用「Meta Trader 5」APP進行
    外匯交易，致被上訴人陷於錯誤，依對方指示於民國108年1
    1月14日17時8分許轉帳新臺幣（下同）10萬元至系爭帳戶，
    為此依法提起本件訴訟，請求上訴人應給付被上訴人10萬元
    ，及自起訴狀繕本送達翌日起至清償日止，按週年利率5％計
    算之利息等語。
二、上訴人於原審辯稱：㈠被上訴人已於臺灣臺北地方法院對上
    訴人提起刑事附帶民事訴訟（案號：111年度附民字第351號
    ，下稱系爭刑事附帶民事訴訟事件），再提起本件訴訟，恐
    有違反重複起訴之疑義。㈡刑事詐欺案件現於臺灣士林地方
    檢察署（下稱士林地檢署）偵查中，刑事案件之結果與本案
    所爭執侵權行為損害賠償相關，應於刑事程序終結前裁定停
    止本案訴訟程序。上訴人現於大陸工作，因疫情嚴重暫時難
    以回臺灣，並請求駁回被上訴人之訴等語。 
三、原審經調查審認後，判命上訴人應給付被上訴人10萬元，及
    自111年3月25日起至清償日止，按週年利率5％計算之利息，
    並依職權宣告假執行。
四、上訴意旨略以：
（一）被上訴人提起系爭刑事附帶民事訴訟事件，嗣再提起本訴
      ，已違反民事訴訟法第253條規定，原審未於判決理由中
      回應，有調查未盡之違誤。
（二）刑事詐欺案件仍由士林地檢署偵查中，原審未於判決理由
      中回應是否有於刑事詐欺案件終結前以裁定停止本案訴訟
      之必要，有判決理由不備之違誤。
（三）聲明：
    1.原判決廢棄。
    2.上開廢棄部分，被上訴人在第一審之訴駁回。
五、被上訴人於第二審程序尚未提出書狀作何聲明或陳述。
六、得心證之理由：  
（一）按小額程序之第二審判決，依上訴意旨足認上訴為無理由
      者，得不經言詞辯論為之，民事訴訟法第436條之29第2款
      定有明文。
（二）經查，被上訴人已於111年5月19日撤回對上訴人就系爭刑
      事附帶民事訴訟事件之起訴，有被上訴人提出之撤回起訴
      狀在卷可稽（見原審卷第93頁），並經本院調閱系爭刑事
      附帶民事訴訟事件卷宗查明無訛，前訴既經被上訴人合法
      撤回，依法視同未起訴，使後訴違法之障礙除去，而成為
      合法之訴訟，自不受禁止重訴之限制。是上訴人主張被上
      訴人已提起系爭刑事附帶民事訴訟事件，又再提起本訴，
      已違反民事訴訟法第253條規定云云，尚無可採。
（三）按訴訟全部或一部之裁判，以他訴訟之法律關係是否成立
      為據者，法院得在他訴訟終結前以裁定停止訴訟程序，民
      事訴訟法第182條第1項固有明文，惟所謂訴訟全部或一部
      之裁判，以他訴訟之法律關係是否成立為據者，係指他訴
      訟之法律關係是否成立，為本件訴訟之先決問題而言。倘
      他訴訟係屬犯罪是否構成之刑事案件，即無上開法條規定
      之適用（最高法院99年度台抗字第414號裁定意旨參照）
      ，足見民事訴訟法第182條第1項規定所稱他訴訟，並未包
      含刑事案件在內，是上訴人主張其所涉刑事詐欺案件現仍
      由士林地署偵查中，原審未於刑事詐欺案件終結前以裁定
      停止本案訴訟，復未於判決理由中回應，有判決理由不備
      之違誤云云，亦無足採。
七、綜上所述，本件依上訴人前揭所陳上訴意旨，已足認其上訴
    為無理由，爰依民事訴訟法第436條之29第2款規定，不經言
    詞辯論，逕以判決駁回其上訴。
八、末按小額訴訟之上訴程序，法院為訴訟費用之裁判時，應確
    定其費用額，民事訴訟法第436條之32第1項準用第436條之1
    9第1項規定甚明。本件上訴人於第二審既受敗訴之判決，其
    所支出之第二審裁判費為1,500元，自應由上訴人負擔，爰
    併予確定之。  
中　　華　　民　　國　 111  　年　   11　　月　 28　　日
                  民事第二庭  審判長法 官  陳章榮
                  
                                    法 官  蘇錦秀
                                    
                                    法 官  邱光吾
以上正本係照原本作成。
本件判決不得上訴。
中　　華　　民　　國　 111  　年　  11    月    28　　日
                                    書記官 唐千雅